# 请教陈版收购股权同时增资，增资款在合并日是否抵消

提问人：tian 苗 66 时间：2018-07-11 21:09:39
问题描述： 2017 年 5 月，A公司以自有资金 15,200.00 万元收购C公司所持有的B公司70%的股权，并出资2,800.00 万元认缴B公司尚未实缴注册资本金 4,000.00 万元的 70%部分。本次收购完成后，A公司持有B公司 70%的股权。 2017 年 6 月份B公司收到增资款 2800万。 2017 年 6 月 30 日为合并日。
请问合并日，合并现金流是否需要抵消 2800 万增资款， 借：投资支付的现金 2800 万 贷：吸收投资收到的现金 2800 万？

回答人：chenyiwei
假设构成非同一控制下合并，则因为购买日是在资产负债表日之前，增资款支付时并未构成对集团合并范围之外的现金流出，所以这笔增资款产生的现金流在合并现金流量表层面应进行抵销处理。

提问人：tian 苗 66 时间：2018-07-12 08:53:45
非常感谢陈版的解答！陈版，我想确认一下，是不论在购买日编制合并报表，还是在 2017 年 12 月 31 日，这笔现金流都应该在合并层面抵消么？但是这笔现金流是发生在购买日之前，也需要抵消么？

回答人：chenyiwei
都应抵销。该交易是取得控制权的一揽子交易的组成部分，视同在购买日发生。